【裁判字號】    99,交聲,1115
【裁判日期】    990514
【裁判案由】    聲明異議
【裁判全文】
臺灣高雄地方法院交通事件裁定        99年度交聲字第1115號
原處分機關  交通部公路總局高雄區監理所
異  議  人  甲○○○
上列異議人即受處分人因違反道路交通管理處罰條例案件，對於
交通部公路總局高雄區監理所於民國99年3 月5 日所為之裁決處
分（原處分案號：高監自裁字第裁80-N00000000號）聲明異議，
本院裁定如下：
    主  文
異議駁回。
    理  由
一、按受處分人不服道路交通管理處罰條例第8 條所定主管機關
    所為之處罰者，得於接到裁決書之翌日起20日內，向管轄地
    方法院聲明異議；又交通法庭認聲明異議不合法律上之程式
    ，且其不合法律上之程式無從補正者，應以裁定駁回之，道
    路交通管理處罰條例第87條第1 項、道路交通案件處理辦法
    第18條前段分別定有明文。是受處分人自應依法於上開規定
    期間內向法院聲明異議，倘其逾期始行提出異議者，於法即
    有不合，法院自應裁定駁回，合先敘明。次按，依道路交通
    管理處罰條例第87條規定向管轄法院聲明異議之期間，自裁
    決送達之翌日起算，並得依法扣除在途期間；再處理違反道
    路交通管理事件，有關文書送達之程序，依行政程序法之規
    定，道路交通案件處理辦法第12條、違反道路交通管理事件
    統一裁罰基準及處理細則第5 條亦分別定有明文。另按，送
    達應於受送達人之住居所、事務所或營業所為之。於應送達
    處所不獲會晤應受送達人時，得將文書付與有辨別事理能力
    之同居人、受僱人或應送達處所之接收郵件人員，如無法送
    達於應受送達人或其同居人、受僱人或應送達處所之接收郵
    件人員，依行政程序法第74條規定，送達不能依第73條、第
    74 條規定為之者，得將文書寄存送達地之地方自治或警察
    機關，並作送達通知書2 份，1 份黏貼於應受送達人住居所
    、事務所、營業所或其就業處所門首，另1 份交由鄰居轉交
    或置於該送達處所信箱或其他適當位置，以為送達。前項情
    形，由郵政機關為送達者，得將文書寄存於送達地之郵政機
    關。寄存機關自收受寄存文書之日起，應保存3 個月。另行
    政機關依行政程序法而為文書之送達，專依該法律之規定，
    且該法並無準用民事訴訟法或刑事訴訟法關於寄存送達自寄
    存之日起10日生效規定之規定，是則文書合法寄存送達後，
    當自寄存之日起即時生效（最高行政法院95年度裁字第634
    號裁定參照，釋字第667號解釋）。
二、原處分意旨略以：本件異議人即受處分人甲○○○明知喝酒
    後不得駕駛動力交通工具，仍於酒後駕駛車牌號碼YW-6217
    號自用小客車，於民國97年11月16日下午6 時10分許，行經
    高雄市○○路與高雄縣鳳山市○○○路之交岔路口時闖越紅
    燈，致撞擊何幸眉駕駛之車牌號碼OWP-778 號重型機車肇事
    ，並使何幸眉成傷，竟於肇事後逕自駕車離去，嗣因肇事後
    車牌遺留現場，經警循線查知為受處分人駕駛，而於同日晚
    上7 時42分許，檢測其酒精濃度，發現受處分人呼氣酒精濃
    度達每公升0.59毫克，即以受處分人違反道路交通管理處罰
    條例第35條第1 項第1 款規定，當場掣單舉發，因認受處分
    人違反道路交通管理處罰條例第35條第1 項第1 款、第24條
    第1 項第2 款（漏載第1 項第2 款）、違反道路交通管理事
    件統一裁罰基準及處理細則第41條、第43條、第44條、67條
    及違反道路交通管理事件統一裁罰基準表之規定，裁處罰鍰
    49,500元、吊扣普通重型機器腳踏車駕駛執照2 年並施以道
    路交通安全講習等語。
三、聲明異議意旨略以：其因上開酒駕案件同時違反刑事法律，
    ，經本院以98年度審交訴字第2 號判決確定，惟原處分機關
    仍為吊扣普通重型機車駕駛執照處分，普通重型機車駕駛執
    照係異議人職業上必須之物，爰請本院撤銷吊扣普通重型機
    車駕駛執照之處分。
四、經查：原處分機關於99年3 月5 日就上開違規事實之裁決，
    已由郵政機關送達異議人位於高雄縣大寮鄉○○村○○街
    83號之戶籍地，俟因無法依行政程序法第72條、第73之規定
    送達，郵務人員乃於99年3 月10日，將上開裁決書寄存在鳳
    山郵局第7 支局，並依行政程序法第74條第1 項規定製作通
    知書等情，有高雄市政府交通局送達證書1 紙在卷可稽，是
    以本件裁決書於99年3月10日業已合法送達予異議人之事實
    足堪認定，異議人戶籍地在高雄縣大寮鄉，與處罰機關即交
    通部公路總局高雄區監理所所在之高雄縣鳳山市非同一鄉鎮
    市，依前開說明，若異議人不服上開處分提起異議，其聲明
    異議之期間，依法院訴訟當事人在途期間標準第2 條第1 款
    、第4 條第1 款第2目 規定，自須加計在途期間4 日，故異
    議人如欲聲明異議，應於裁決書合法送達之翌日起20日內，
    即於99年4 月6 日以前提出（計算方式：送達裁決書之翌日
    即99年3 月11日＋20日＋在途期間4 日，並末日為假日順延
    至99年4 月6 日），異議人遲至99年4 月14日始具狀向原處
    分機關聲明異議，此有異議狀上之收文章可稽。是以，異議
    人聲明異議顯已逾20日之法定不變期間，參照前揭法律規定
    ，異議人本件聲明異議於法未合，自應由本院裁定駁回。
五、據上論斷，依道路交通案件處理辦法第18條前段，裁定如主
    文。
中    華    民    國    99    年    5   月      14    日
                  交通法庭    法  官  張琬如
以上正本證明與原本無異。
如不服本裁定，應於收受送達後5 日內向本院提出抗告狀。
中    華    民    國    99    年    5     月    17    日
                              書記官  劉甄庭

司法院資訊處製作；財團法人民間司法改革基金會備份。
